【裁判字號】    95,抗,441
【裁判日期】    950719
【裁判案由】    拍賣抵押物
【裁判全文】
臺灣臺北地方法院民事裁定               95年度抗字第441號
抗  告  人  數碼通科技股份有限公司
法定代理人  丙○○
抗  告  人  乙○○
            丁○○
相  對  人  新世紀資通股份有限公司
法定代理人  甲○○
上列抗告人因與相對人間聲請拍賣抵押物事件，抗告人對於民國
95年4月26日本院所為之裁定提起抗告，本院裁定如下：
    主  文
抗告駁回。
抗告程序費用新台幣壹仟元由抗告人負擔。
    理  由
一、按抵押權人於債權已屆清償期而未受清償者，得聲請法院拍
    賣抵押物，就其賣得價金而受清償，民法第873條第1項定有
    明文。又抵押權人依上開法條之規定，聲請法院裁定及抗告
    法院之裁定，僅依非訟事件程序，以審查拍賣抵押物許可與
    否，並無確定實體上法律關係存否之效力，如抵押人就債務
    之存否有爭執時，應由抵押人提起確認之訴，以資解決。
二、本件相對人主張：抗告人乙○○以如原裁定所示之不動產設
    定最高限額抵押權予相對人，以擔保抗告人數碼通科技股份
    有限公司（下稱數碼通公司）所欠相對人之借款及其他一切
    債務之清償；數碼通公司並於民國93年4月間，向相對人聲
    請使用市○○路服務等電信服務，詎聲請人未依約繳納帳款
    ，爰聲請裁定許可拍賣抵押物等情，已據提出抵押權設定契
    約書、他項權利證明書、土地登記簿謄本、用戶申請書、國
    際語音服務合約書及轉讓協議書、用戶服務結餘資訊等為證
    ，原裁定予以准許，即無不合。
三、抗告人數碼通公司、乙○○抗告意旨略以：抗告人數碼通公
    司與相對人之間尚未會算債權金額，且數碼通公司尚有通訊
    事務機器價值逾1500萬元仍留在相對人機房內，相對人不應
    聲請拍賣抵押物云云。抗告人丁○○抗告意旨則以：抗告人
    為系爭土地之第二順位抵押權人，並未接獲本件裁定，亦不
    認同相對人所主張之債權金額云云。經查抗告人數碼通公司
    及丁○○並非本件拍賣抵押物事件之當事人，依法不得抗告
    。而抗告人乙○○所言縱然屬實，亦屬相對人對數碼通公司
    之債權是否已獲得清償之實體爭執，本件非訟程序不得加以
    審究，仍應為許可拍賣抵押物之裁定。
四、據上論結，本件抗告人乙○○抗告為無理由，抗告人數碼通
    公司、丁○○抗告不合法，依非訟事件法第46條、第21條第
    2 項，民事訴訟法第495條之1第1項、第449條第1項、第78
    條，裁定如主文。
中    華    民    國    95    年    7     月    19    日
                  民事第六庭  審判長法  官  吳光釗
                                    法  官  郭美杏
                                    法  官  邱  琦
以上正本係照原本作成
如不服本裁定，僅得於收受本裁定正本送達後10日內，以適用法
規顯有錯誤為理由，向本院提出再抗告狀，（須附繕本一份及繳
納再抗告裁判費新台幣1,000元），經本院許可後始可再抗告。
中    華    民    國    95    年     7    月    19    日
                                    書記官  池東旭


司法院資訊處製作；財團法人民間司法改革基金會備份。
